【裁判字號】    99,事聲,3
【裁判日期】    990128
【裁判案由】    聲明異議
【裁判全文】
臺灣雲林地方法院民事裁定               99年度事聲字第3號
聲明異議人  沈太龍即東富營造有限公司清算人
上列聲明異議人聲報完結東富營造有限公司清算事件，對於本院
司法事務官於民國98年12月30日所為之98年度司司字第33號處分
聲明異議，本院裁定如下：
    主  文
異議駁回。
    理  由
一、本件異議意旨略以：案外人東富營造有限公司（下稱東富公
    司）之92年度營利事業所得稅本稅及罰鍰，業經財政部台灣
    省中區國稅局更正為零，無未繳之稅額，自不影響異議人於
    民國98年5 月6 日前所製作之結算表冊，是原裁定以東富公
    司至上揭期日止尚有92年度營利事業所得稅及營業稅共計新
    台幣（下同）792,270 元未繳為由，認定前開結算表冊非於
    清算完結後15日內造具，因而駁回異議人完結清算之聲報，
    容有未查，為此聲明異議云云。
二、按有限公司辦理清算，依公司法第113 條準用第84條第1 項
    、第92條前段、第93條第1 項規定，應由清算人於1.了結現
    務，2.收取債權、清償債務，3.分派盈餘或虧損，及4.分派
    賸餘財產後，於清算完結後15日內，先造具結算清冊，送交
    各股東承認，並於送請股東承認後15日內，向法院聲報。
三、本件異議人主張：東富公司之92年度營利事業所得稅本稅及
    罰鍰業經財政部臺灣省中區國稅局更正為零乙節，固據其提
    出該局98年11月18日中區國稅徵字第0980062379號函文影本
    附卷為憑。惟查：
    1.東富公司之92年度營業稅罰鍰金額經更正為60,000元，於
      97年5 月7 日始繳納完竣乙情，有上開函文可稽。
    2.異議人為聲報完結東富公司清算事宜，而送交東富公司各
      股東承認之結算清冊，俱是93年間所造具乙節，亦有異議
      人所提出之東富公司93年度營利事業所得稅結算申報書、
      93年4 月15日清算後資產負債表、93年3 月30日資產負債
      表、財政部台灣省中區國稅局93年1 －2 月營業人銷售額
      與稅額申報書與營業稅繳款書，及東富公司股東同意書等
      件（均影本，見原審卷第6 ─11頁）為證，是東富公司既
      至97年5 月7 日始將92年度營業稅罰鍰繳納完竣，則在此
      之前，尚難謂異議人已完結東富公司清算事宜，執此，異
      議人前此所製作之結算清冊，縱經該公司各股東承認，依
      前揭規定亦難認已發生完結清算之效力。
四、承上，東富公司迨至97年5 月7 日始將其之92年度營業稅罰
    鍰繳納完竣，則異議人於東富公司清償上揭債務後，既未造
    具相關清算表冊並經各股東承認，前經本院司法事務官通知
    補正，異議人迄未補正等情，亦有本院98年11月11日雲院明
    98司司福字第33號通知暨送達證書在卷（見原審卷第16頁、
    第18頁）可考。職是，異議人聲報已完結東富公司清算事宜
    ，依首揭規定，自不應予准許；原處分據此駁回異議人之聲
    報，於法尚無不合，異議人猶執前詞指摘原處分不當，聲明
    廢棄改定，為無理由，應予駁回。
五、依非訟事件法第55條第2 項、第46條，民事訴訟法第449 條
    、第495 條之1 ，裁定如主文。
中    華    民    國    99    年    1     月    28    日
                  民事第一庭    法  官  蔣得忠
以上正本係照原本作成
如對本裁定抗告須於裁定送達後10日內向本院提出抗告狀，並繳
納抗告裁判費新台幣1,000元。
中    華    民    國    99    年    1     月    28    日
                                書記官  陳文明

司法院資訊處製作；財團法人民間司法改革基金會備份。
